臺灣高等法院臺中分院刑事裁定　　　　　　　　　　九十一年度交抗字第七二五號
　　抗　告　人　　甲○○
右列抗告人因聲明異議案件，不服臺灣台中地方法院中華民國九十一年九月二十六日
裁定（九十一年度交聲字第四二六號）提起抗告，本院裁定如左：
      主  文
抗告駁回。
      理  由
一、按汽車駕駛人拒絕接受酒精濃度測試之檢定者，處新台幣六萬元罰鍰，並吊銷其
    駕駛執照，三年內不得考領駕駛執照，道路交通管理處罰條例第三十五條第三項
    前段、第六十七條第二項分別定有明文。
二、本件抗告意旨略以：抗告人於民國（下同）九十一年四月二十五日凌晨前往臺中
    市南屯區中和里福德宮土地公廟拜拜，沿途因田間道路狹小，適值深夜視線不良
    ，致後車輪陷入田間，並未發生其他交通事故，而後員警到場將異議人押回派出
    所接受酒測，異議人於派出所接受酒測至少六次之多，並未測出有酒精濃度，警
    方卻掣開拒絕酒測之舉發通知單，抗告人當場表示異議，當天亦有錄音可為證，
  故本件原舉發機關舉發不當，抗告人不服原審法院駁回之裁定，而提起本件抗告
    云云。
三、查本件抗告人辯稱：其於九十一年四月二十四日晚間五時許，僅喝啤酒二、三瓶
    ，而二十五日凌晨前往同市南屯區中和里福德宮土地公廟拜拜當時早已清醒，但
    因沿途因田間道路狹小，適值深夜視線不良，致後車輪陷入田間，而後員警到場
    將伊押回派出所接受酒測，伊於派出所接受酒測至少六次之多，並未測出有酒精
    濃度等語。業經原審傳訊證人即舉發員警劉光勝到庭證述：「當時依違規人在現
    場陳述，當天從忠明南路喝酒回來，開車迷路了，他太太是我們通知他到場，車
    子也是我們拖吊處理的，我們做酒測時違規人明顯的阻擾，當時違規人已經很醉
    了。」（見原審卷九十一年八月二日訊問筆錄），另有台中市警察局第四分局九
    十一年五月二十二日以中分四警交字第0910006597號函稱：經查ＮＬ－１５８６
    號自小客車，於九十一年四月二十五日二時０分，行經台中市中和巷內，駕駛人
    因酒後駕車（車輛陷入水溝）經員警實施酒測，該民反覆含住吹管，不作吹測，
    遂依道路交通管理處罰條例第三十五條予以舉發，並無錯誤等情，有該函一紙在
    卷可稽，是本件抗告人有酒後駕車並拒絕作酒精濃度測試之違規行為應屬真實。
    從而原處分機關援引上開規定所為之處分，於法並無不合。抗告人所辯，顯屬無
    據，本件抗告為無理由，應予駁回。
四、據上論斷，應依道路交通案件處理辦法第二十六條、刑事訴訟法第四百十二條裁
    定如主文。
中      華      民      國　  九十一     年      十       月   三十一   日
                                   臺灣高等法院臺中分院刑事第六庭
                                         審判長法　官　李  文  雄
                                         　　　法　官  陳  秀  
                                         　　　法  官　陳　嘉　雄
右正本證明與原本無異。
不得再抗告。
                                               書記官  陳　信　和
中      華      民      國　  九十一     年     十一      月     一     日
                                                                        Ｆ
